【裁判字號】    96,抗,38
【裁判日期】    970225
【裁判案由】    本票裁定
【裁判全文】
臺灣屏東地方法院民事裁定                96年度抗字第38號
抗  告  人  乙○○○
訴訟代理人  甲○○
相  對  人  丁○○
                        樓之3.
訴訟代理人  丙○○
上列抗告人與相對人間本票裁定事件，對於民國96年9 月10日本
院96年度票字第1847 號民事裁定提起抗告，本院裁定如下：
    主  文
抗告駁回。
抗告程序費用新台幣壹仟元由抗告人負擔。
    理  由
一、本件原裁定意旨以：相對人執有抗告人簽發如附表所示之本
    票2 紙（下稱系爭本票），並免除作成拒絕證書。詎經相對
    人提示均未獲付款，爰提出系爭本票，聲請裁定准許強制執
    行，經核與票據法第123 條規定相符，應予准許等語。
二、抗告意旨略以：系爭本票為其所簽發，惟抗告人於民國91年
    9 月份起至96年6 月止以不等金額前後匯款58次給相對人，
    有相對人簽收之單據可證，抗告人只要再還相對人共計新台
    幣157,750.93元，為此提起抗告等語。
三、按執票人向本票發票人行使追索權時，得聲請法院裁定後強
    制執行，票據法第123 條定有明文。本票執票人依上開規定
    聲請法院裁定許可對發票人強制執行，係屬非訟事件，法院
    就本票形式上之要件是否具備予以審查為已足。且此項聲請
    之裁定及抗告法院之裁定，僅依非訟事件程序以審查強制執
    行許可與否，並無確定實體上法律關係存否之效力，如發票
    人就票據債務之存否有爭執時，應由發票人提起確認之訴，
    以資解決。查系爭本票外觀上為抗告人之名義所簽發，且就
    形式上之要件予以審查，並無不應准許強制執行之情形，揆
    諸前揭說明，原裁定准予強制執行，於法並無不合。抗告人
    主張前後匯款數次等一節，係屬實體上之爭執，揆諸上開說
    明，應由抗告人另行提起訴訟，以資解決，本件非訟事件程
    序不得加以審究實體上之爭執，自應准予為強制執行之裁定
    ，是本件抗告為無理由，應予駁回。
四、據上論結，本件抗告為無理由，依非訟事件法第21條第2 項
    、第24條第1 項、第46條，民事訴訟法第495 條之1 第1 項
    、第449 條第1 項、第78條，裁定如主文。
中    華    民    國    97    年    2     月    25    日
                  民事第二庭    審判長法  官  阮世賢
                                      法  官  吳思怡
                                      法  官  胡晏彰
以上正本係照原本作成
本裁定不得抗告。
                                      書記官  顏子仁
中    華    民    國    97    年    2     月    26    日
┌─────────────────────────────────────────────┐
│本票附表：至清償日止利息按週年利率 6% 計算                                                │
├──┬────────┬───────┬───┬────────┬────┬───────┤
│編號│  發   票   日  │票  面  金  額│到期日│利息起算日      │票據號碼│備考          │
│    │                │（新  台  幣）│      │                │        │              │
├──┼────────┼───────┼───┼────────┼────┼───────┤
│1   │民國91年10月8 日│450,953元     │未載  │民國96年7 月1 日│181053  │已清償其中新台│
│    │                │              │      │                │        │幣25,953元。  │
├──┼────────┼───────┼───┼────────┼────┼───────┤
│2   │民國92年6 月5 日│ 10,000元     │未載  │民國96年7 月1 日│181062  │              │
└──┴────────┴───────┴───┴────────┴────┴───────┘


司法院資訊處製作；財團法人民間司法改革基金會備份。
